【裁判字號】    97,交聲,784
【裁判日期】    970620
【裁判案由】    聲明異議
【裁判全文】
臺灣彰化地方法院交通事件裁定        97年度交聲字第784 號
移送機關即
原處分機關  交通部公路總局臺中區監理所彰化監理站
異  議  人
即受處分人  甲○○
上列受處分人因違反道路交通管理處罰條例案件，對於交通部公
路總局臺中區監理所彰化監理站中華民國97年6 月3 日所為之處
分（原處分案號：彰監四字第裁64-G7DA35728號）聲明異議，本
院裁定如下：
    主    文
異議駁回。
    理    由
一、按汽車駕駛人，行經有燈光號誌管制之交岔路口闖紅燈者，
    處駕駛人新臺幣（下同）1,800 元以上5,400 元以下罰鍰；
    汽車駕駛人有前開情形者，記違規點數3 點，道路交通管理
    處罰條例第53條第1 項、第63條第1 項第3 款分別定有明文
    。次按違反道路交通管理處罰條例之行為人，未依規定自動
    繳納罰鍰或未依規定到案聽候裁決，處罰機關固得依違反道
    路交通管理事件統一裁罰基準及處理細則第44條第1 項之規
    定，依該處理細則附件之統一裁罰標準表，對行為人逕行裁
    決，惟該條項規定乃必以行為人經合法收受舉發違反道路交
    通管理事件通知單（下稱舉發通知單）後，無正當理由未依
    該舉發通知單上所載應到案日期為罰鍰之繳納或到案聽候裁
    決時，方有適用。
二、又按處理違反道路交通管理事件，有關文書送達之程序，依
    行政程序法之規定。送達，於應受送達人之住居所、事務所
    或營業所為之。於應送達處所不獲會晤應受送達人時，得將
    文書付與有辨別事理能力之同居人、受僱人或應送達處所之
    接收郵件人員。送達，不能依前2 條規定為之者，得將文書
    寄存送達地之地方自治或警察機關，並作送達通知書2 份，
    1 份黏貼於應受送達人住居所、事務所、營業所或其就業處
    所門首，另1 份交由鄰居轉交或置於該送達處所信箱或其他
    適當位置，以為送達。前項情形，由郵政機關為送達者，得
    將文書寄存於送達地之郵政機關。寄存機關自收受寄存文書
    之日起，應保存3 個月。法院受理有關交通事件，準用刑事
    訴訟法之規定。送達文書，除本章有特別規定外，準用民事
    訴訟法之規定。寄存送達，自寄存之日起，經10日發生效力
    。違反道路交通管理事件統一裁罰基準及處理細則第5 條、
    行政程序法第72條第1 項前段、第73條第1 項、第74條，道
    路交通管理處罰條例第89條、刑事訴訟法第62條、民事訴訟
    法第138 條第2 項亦分別載有明文。
三、聲明異議意旨略以：異議人即受處分人甲○○對於騎乘車號
    YJZ-595 號重型機車，於民國（下同）96年9 月28日下午3
    時14分，行經臺中市○○路段，有「闖紅燈」之違規行為，
    及因違規被處以罰鍰處分並無異議，然表示未繳交罰鍰一節
    ，係因其與其家人都在臺中工作、偶爾假日才回彰化，未收
    受舉發通知單所致，盼能免除罰緩加重之部分，爰依法聲明
    異議等語。
四、經查：
（一）本件受處分人騎乘車牌號碼YJZ-595 號重型機車，於96年
      9 月28日下午3 時14分，行經臺中市○○路段，因「闖紅
      燈」之違規行為，為臺中市警察局第四分局以中市警交字
      第G7DA35728 號違規舉發通知單掣單舉發，且為受處分人
      所不爭執，上開受處分人之違規行為，堪認屬實。
（二）又受處分人之戶籍地址自72年4 月11日起迄今，均係「彰
      化縣二林鎮廣興里廣興巷24號」，有個人基本資料查詢結
      果、遷徙紀錄資料查詢結果各1 紙附卷可據 (見本院97年
      度交聲字第784 號第11、12頁)， 原舉發機關將前揭舉發
      通知單交由郵政機關送達受處分人前開戶籍地址，因未獲
      會晤應受送達人本人，亦無受領文書之同居人、受僱人或
      應受送達處分接收郵件人員，已將該送達文書自96年10月
      23 日起寄存於彰化縣二林郵局，並作送達通知書2 份，1
      份黏貼於應受送達人住居所門首，1 份置於於該受送達處
      所信箱或其他適當位置，以為送達，此有臺中市警察局第
      四分局97年5 月14日中分四交字第0970013136號函1 份、
      臺中市警察局第四分局送達證書影本1 紙在卷足憑（見本
      院97年度交聲字第784 號第9 、10頁），堪認本件舉發通
      知單業已符合行政程序法第74條規定，為寄存送達，縱令
      受處分人並未前往領取該通知書，仍自寄存之日起，經過
      10日後，發生合法送達之效力。
（三）綜上所述，受處分人確有於前揭時間騎乘車號YJZ-595 號
      重型機車，行經臺中市○○路段「闖紅燈」之違規行為，
      且於合法收受舉發通知單後，未於其上所載期限前到案，
      應可認定。原處分機關以受處分人逾越應到案期限之日數
      ，依違反道路交通管理事件統一裁罰基準表所為之裁處，
      於法並無不合。
五、據上論斷，應依道路交通管理處罰條例第87條第2 項，道路
    交通案件處理辦法第19條，裁定如主文。
中    華    民    國    97    年    6     月    20    日
                         刑事第三庭   法  官  林秉暉
以上正本證明與原本無異。
如不服本裁定，應於裁定送達後5 日內向本院提出抗告狀（須附
繕本）。
中    華    民    國    97    年    6     月    23    日
                                      書記官  梁高賓


司法院資訊處製作；財團法人民間司法改革基金會備份。
